【裁判字號】    98,訴,1894
【裁判日期】    981217
【裁判案由】    強盜等
【裁判全文】
臺灣彰化地方法院刑事判決              98年度訴字第1894號
公  訴  人  臺灣彰化地方法院檢察署檢察官
被      告  甲○○
指定辯護人  張仕融律師
被      告  庚○○
指定辯護人  林志銘律師
被      告  戊○○
上列被告等因強盜等案件，經檢察官提起公訴（98年度偵第6314
號、8401號），本院判決如下：
    主  文
甲○○犯恐嚇取財未遂罪，累犯，處有期徒刑拾月，扣案之制式
手槍（含彈匣，槍枝管制編號0000000000）壹枝、制式子彈（口
徑9mm）捌顆均沒收；又犯恐嚇取財未遂罪，累犯，處有期徒刑
拾月，扣案之制式手槍（含彈匣，槍枝管制編號0000000000）壹
枝、制式子彈（口徑9mm）捌顆均沒收；又共同犯攜帶兇器強盜
罪，累犯，處有期徒刑拾年，扣案如附表所示之物及制式手槍
（含彈匣，槍枝管制編號0000000000）壹枝、制式子彈（口徑
9mm）捌顆均沒收；又共同犯恐嚇危害安全罪，累犯，處有期徒
刑捌月，扣案之制式手槍（含彈匣，槍枝管制編號0000000000
）壹枝、制式子彈（口徑9mm）捌顆均沒收；又共同犯毀損他人
物品罪，累犯，處有期徒刑月；又共同犯剝奪他人行動自由罪
，累犯，處有期徒刑壹年，扣案之制式手槍（含彈匣，槍枝管制
編號0000000000）壹枝、制式子彈（口徑9mm）捌顆均沒收。應
執行有期徒壹拾陸年貳月，扣案如附表所示之物及制式手槍（含
彈匣，槍枝管制編號0000000000）壹枝、制式子彈（口徑9mm）
捌顆均沒收。
庚○○共同犯非法持有手槍罪，累犯，處有期徒刑拾伍年，併科
罰金新台幣拾萬元，罰金部分如易服勞役以新台幣壹仟元以折算
壹日。扣案如附表所示之物及制式手槍（含彈匣，槍枝管制編號
0000000000）壹枝、制式子彈（口徑9mm）捌顆均沒收；又共同
犯恐嚇危害安全罪，累犯，處有期徒刑捌月，扣案之制式手槍（
含彈匣，槍枝管制編號0000000000）壹枝、制式子彈（口徑9mm
）捌顆均沒收；又共同犯毀損他人物品罪，累犯，處有期徒刑
月；又共同犯剝奪他人行動自由罪，累犯，處有期徒刑壹年，扣
案之制式手槍（含彈匣，槍枝管制編號0000000000）壹枝、制式
子彈（口徑9mm）捌顆均沒收。；應執行有期徒壹拾陸年貳月，
扣案如附表所示之物及制式手槍（含彈匣，槍枝管制編號000000
0000）壹枝、制式子彈（口徑9mm）捌顆均沒收。
戊○○犯使人犯隱避罪，累犯，處期徒刑肆月，如易科罰金，以
新台幣壹仟元折算壹日。
    事  實
一、甲○○前因違反麻醉藥品管理條例等案件，經本院於民國（
    下同）81年5月11日以81年度訴字第43號刑事判決，判處有
    期徒刑5年6月、7月，定應執行有期徒刑6年，不服提起上訴
    ，經臺灣高等法院臺中分院於81年9月16日以81年度上訴字
    第1311號刑事判決駁回上訴，並於81年11月6日確定；又因
    違反懲治盜匪條例案件，經本院於81年11月27日以81年度訴
    字第537號刑事判決，判處有期徒刑7年11月確定；又因違反
    肅清煙毒條例等案件，經本院以81年度訴字第794號刑事判
    決，分別判處有期徒刑3年1月、4月，定應執行有期徒刑3年
    3月，不服提起上訴，經臺灣高等法院臺中分院於82年1月13
    日以81年度上訴字第2425號刑事判決，駁回上訴確定。其於
    81年12月9日入監執行後，於91年4月11日假釋出監，然於假
    釋期間，又因違反槍砲彈藥刀械管制條例案件，經本院於92
    年5月14日以92年度訴字第499號刑事判決，判處有期徒刑1
    年2月併科罰金9萬元，後提出上訴，經臺灣高等法院臺中分
    院以92年度上訴字第1322號案件受理之，在審理中，於92年
    8月25日撤回，而告確定，該假釋部分則因違反保安處分執
    行法第74條之2第1款之事由撤銷假釋，並於93年2月14日入
    監執行殘刑及違反槍砲彈藥刀械管制條例之罪刑，嗣上述案
    件於96年8月28日經本院以96年度聲減字第2380號刑事裁定
    減刑及定應執行刑為有期徒刑14年5月後，甫於97年8月30日
    執行完畢（構成累犯）；庚○○前曾因違反毒品危害防制條
    例等案件，經本院以91年度訴字第384號刑事判決，判處有
    期徒刑1年、5月確定，應執行有期徒刑1 年3月，甫於96年
    11月28日執行完畢；戊○○前因施用第一、二級毒品案件，
    經臺灣高等法院臺中分院以92年度上訴字第167號刑事判決
    ，分別判處有期徒刑1年、8月，應執行有期徒刑1年6月確定
    ；另因竊盜案件，經本院以91年度易字第959號刑事判決，
    判處有期徒刑1年2月確定；又因收受贓物案件，經本院以91
    年度易字第11 75號刑事判決判處有期徒刑4月確定；上開3
    罪嗣經接續執行，於94年11月25日縮短刑期假釋出監付保護
    管束；假釋期間又因犯竊盜案件，經本院以95年度訴字第
    1412號刑事判決，判處有期徒刑1年確定；再因施用第一級
    毒品案件，經臺灣高等法院臺中分院以95 年度上訴字第
    2854號判決判處有期徒刑1年確定；再因犯持有第二級毒品
    案件，經本院以95年度斗簡字第694號判決判處有期徒刑6月
    確定；上開3罪並與前揭假釋經撤銷後之殘刑有期徒刑9月25
    日接續執行，甫於97年11月12日縮短刑期執刑完畢。
二、甲○○明知手槍、子彈均係槍砲彈藥刀械管制條例第4條第1
    項第1款、第2款所列管，依同條例第5條之規定，非經主管
    機關許可，不得非法持有、寄藏，竟仍基於寄藏手槍及子彈
    之犯意，於81年4月間某日，在彰化縣二林鎮「二林工商」
    附近，受洪文川（已歿）之託，收受其所交付之中國大陸NO
    RINCO廠NP22型口徑9mm制式半自動手槍1支（含彈匣1個，槍
    號0000000號，槍枝管制編號0000000000號，具殺傷力）、
    空氣槍1支（含彈匣1個，槍枝管制編號0000000000號，不具
    殺傷力）及口徑9mm制式子彈30顆（起訴書僅記載查獲時，
    所起出之12顆）、口徑8.9mm非制式子彈1顆（均有殺傷力）
    ，並將之以埋藏在彰化縣二林鎮○○里○○路97巷12號住家
    附近土裡方式寄藏之（甲○○寄藏、持有上揭槍彈部分，另
    案審理）。其因經商不順，竟為下列犯行：
(1)、甲○○因缺錢花用，竟萌藉持槍射擊以使人畏懼進而交付財
    物之方式，圖對昔日熟人丁○○進行該恐嚇取財之舉，乃基
    於為自已不法所有之意圖，於98年6月6日凌晨4時許，持上
    開RINCO廠NP22型口徑9mm制式半自動手槍1支（含彈匣1個，
    槍號0000000號）及口徑9mm制式子彈30顆，騎乘車牌號碼不
    詳之機車，至丁○○位於彰化縣二林鎮○○○街87號之住處
    前，著手朝丁○○停所有停放於上揭住處門口前之車牌號碼
    7999-K R號自小客車射擊6發子彈，致使上開車輛後車窗破
    裂及車內置物箱毀損後（毀損未據告訴），方騎乘該不詳車
    牌號碼之機車離去，後甲○○因故自己決定放棄該恐嚇取財
    行為之後續相關行為，而未撥打電話向丁○○索取財物，使
    該恐嚇取財之犯行未生取財之結果而未遂。
(2)、甲○○又因經營餐飲業不順，致缺錢花用，又萌圖以恐嚇而
    取財之犯意，復基於為自已不法所有之意圖，於98年6月13
    日凌晨3時許，攜帶上開RINCO廠NP22型口徑9mm制式半自動
    手槍1支（含彈匣1個，槍號0000000號）及口徑9mm制式子彈
    24 顆，指示不知情之戊○○騎乘其所有之車牌號碼006-BVZ
    號重型機車，頭戴安全帽附載渠，沿彰化縣竹塘鄉○○街由
    東往西方向行駛，駛至彰化縣竹塘鄉○○街92號己○○住處
    前之彎道時，甲○○乃令戊○○將機車停下，並以口罩遮敝
    車牌號碼，再令戊○○將機車騎至己○○上開住處對面之馬
    路上，甲○○隨即持上開制式手槍及子彈（此時僅24顆），
    下車橫越仁愛街，著手朝己○○住處射擊12發子彈，致使己○○住處之鐵捲門、鐵門、磁磚、2樓陽臺鋁窗及其所有之
    車牌號碼PG-2891號自小客車毀損（總計12處）後，甲○○
    旋即跑向戊○○停放機車處。詎戊○○親眼目睹甲○○攜帶
    前開槍彈掃射己○○住處，明知甲○○係違反槍砲彈藥刀械
    管制條例等案件之人犯，竟仍基於使人隱避之犯意，以上開
    機車搭載甲○○逃離現場，並騎乘至彰化縣二林鎮二林夜市
    入口處隱避甲○○。嗣於同年月15日，甲○○因故輾轉得知
    己○○經濟狀況不若以往，遂自己決定放棄繼為該恐嚇取財
    計畫，始未生取財之結果而未遂。
(3)、甲○○因聽聞乙○○經營位於彰化縣芳苑鄉○○段312號地
    號之雞舍頗為成功，且因與越南籍女子有染，為此賠償鉅額
    之賠償金，甚有資力，竟於98年6月26日中午12時許，庚○○至彰化縣二林鎮○○路「金城賓館」找其時，即向庚○○
    提議至乙○○經營之上開雞舍強盜，庚○○應允後，其等2
    人即共同基於持有上開制式手槍、子彈及強盜之犯意聯絡，
    甲○○取出上開制式手槍、制式子彈（12顆）置於其所有之
    LV側背包內，供作強盜犯罪工具，庚○○並依甲○○之指示
    至彰化縣二林鎮○○路○段某五金行購買西瓜刀1把、膠帶1
    綑等物品，且放入不詳品牌之背包內。俟其等2人準備妥當
    後，隨即搭乘計程車至彰化縣芳苑鄉○○村○○路379巷下
    車，適因當日下雨，其等2人穿著雨衣後，於同日下午4時30
    分許，步行至上開乙○○所經營並附設有人居住之建築物雞
    舍前，渠等2人見該處鐵門大開，未經乙○○之子林明杰等
    人之同意，逕入雞舍內，適林明杰與女友丙○○2人正在雞
    舍內工作，其等2人向林明杰、丙○○佯稱欲找陳姓男子，
    林明杰稱無此人後，甲○○、庚○○乃先行步出雞舍，約3
    、4分鐘後，其等2人再走入雞舍內，向林明杰、丙○○佯稱
    「我們是台中來的朋友，要找姓林的」，林明杰聞言立即撥
    打電話給適時正在豬寮工作之父親乙○○，乙○○答應返回
    雞舍後，甲○○、庚○○見狀隨即將藏放在各自背包上之前
    開槍彈、西瓜刀取出，由甲○○持槍彈恫嚇林明杰、丙○○
    「不要動、不要叫，我們只是要錢而已」等語強押2人，庚○○則持西瓜刀對著林明杰，喝令林明杰趴下，並將西瓜刀
    拿給甲○○，再以預先準備之膠帶綁住趴在地上的林明杰之
    雙手、雙腳及貼住嘴巴，過程中庚○○為了容易捆綁，將林
    明杰推倒在地上，致使林明杰因此受有右手肘之傷害，庚○○並於完成捆綁林明杰後，再以前開膠帶貼住丙○○之嘴巴
    ，並喝令丙○○不准動。5分鐘後，乙○○抵達雞舍時，看
    見甲○○手持上開槍彈及西瓜刀，又見到其子林明杰正遭庚○○捆綁，甲○○又當場向乙○○索討「跑路費」，乙○○
    表示沒錢，乙○○乃主動趨前至甲○○面前，欲奪取甲○○
    手上之西瓜刀，此時，甲○○即持手槍、西瓜刀開始毆打乙○○多次，致使乙○○受有頭部外傷頭皮撕裂傷、臉部撕裂
    傷、胸部挫傷及左手撕裂傷等傷害，並將乙○○推倒在地上
    ，庚○○再以膠帶捆綁乙○○之雙手、雙腳，以此強暴方式
    使乙○○、丙○○、林明杰等人不能抗拒。此時，庚○○並
    強取乙○○放置在右褲袋裏之新臺幣（下同）2萬5000元、
    鑰匙1串及門號0000000000號（廠牌不詳）行動電話1支，及
    強取林明杰之棕色皮包1只、門號0000000000號（廠牌不詳
    ）、0000000000號（廠牌：NOKIA）行動電話2具，並取走皮
    包內之1萬3千元得手。甲○○、庚○○猶未滿足，一直追問
    乙○○、林明杰、丙○○等3人有沒有錢，甲○○並以西瓜
    刀架在丙○○之脖子上，威逼丙○○到雞舍內之貨櫃屋，令
    丙○○交錢出來，丙○○只得將林明杰之公事包1只交給甲○○等2人，此時，該西瓜刀由庚○○持之。隨後，庚○○
    與甲○○2人，亦將乙○○所有置放在貨櫃內之公事包1 只
    、空白支票2本、印鑑2個及客票4紙（票面金額計110萬元）
    全數取走，後再命丙○○蹲在雞舍內不准動。於同日下午5
    時30分許，乙○○之妻林養進入雞舍時，庚○○又以雙手將
    林養推倒在地上，並以西瓜刀抵住林養的脖子，命林養坐在
    放置在雞舍內之椅子上，復以乙○○所有掛在雞舍上之電線
    ，捆綁林養之雙手、雙腳，渠等2人即以此強暴方式，致使
    林養不能抗拒。其後，甲○○即一再令乙○○等人至少交出
    40萬元，惟因雞舍內無此鉅額之現金，甲○○、庚○○等2
    人乃作罷。甲○○、庚○○因留置在上開雞舍已經約有1小
    時餘之久，為恐遭人察覺，又為使乙○○等不敢報警處理，
    甲○○與庚○○2人另基於毀損之犯意聯絡，由庚○○持西
    瓜刀割斷雞舍內之室內電話線，防止乙○○等人報警，足生
    損害於乙○○。其後，甲○○、庚○○為能順利離開雞舍，
    另又共同基於恐嚇、妨害自由之犯意聯絡，各持上開槍、彈
    及西瓜刀，共同將丙○○強押上乙○○所有停放在雞舍外之
    車牌號碼A5-405 5號自小貨車內，由庚○○駕駛，甲○○坐
    在副駕駛座上，丙○○則坐在渠等2人之間，強行取走乙○○所有上開自小貨車，並剝奪丙○○之行動自由，同時由庚○○出言對乙○○、林明杰、林養恫嚇稱：「假使你們馬上
    報案的話，我們就會馬上殺死人質，或是事後讓警方知道這
    件事的話，我們就會再來開槍打死你們。」等語，以此危害
    生命之方式，恐嚇乙○○、林明杰、林養等3人，並使乙○○等3人致生危害於安全。庚○○隨後駕駛該貨車載丙○○
    至彰化縣埤頭鄉○○路○段107號統一超商旁產業道路前，庚○○拿100元給丙○○，並令丙○○下車後，庚○○乃駕車
    往雲林縣西螺交流道方向行駛，並將上開自小貨車棄置在雲
    林西螺大橋旁，而上開犯案用之西瓜刀及乙○○等人之證件
    、上開手機等物品亦同時丟至西螺大橋下，而所強盜取得之
    財物，則予平分（查獲即已花光）。嗣經丙○○步行至統一
    超商求救，並且在統一超商前哭泣，為巡邏員警察覺，員警
    乃據報循線追查（警方轄內有槍擊案，故業已查尋甲○○）
    ，並於98年7月15日下午10時40分許，在高雄市○○區○○
    里○○街21號之「統一超商」前，緝獲甲○○，並得甲○○
    之同意後，甲○○攜警至高雄市○○區○○里○○街21 號
    租屋處，緝獲庚○○，並扣得制式手槍（含彈匣）1支、空
    氣槍（含彈匣）1支、子彈13顆（制式子彈12顆，未具殺傷
    力之子彈1顆）、行動電話1支、SIM卡2張、自製板手2支、
    玻璃吸食器1支等物（庚○○、甲○○2人施用毒品部分另案
    偵查中）；且員警俟於97年7月27日，得乙○○之同意，扣
    得乙○○所有遭甲○○、庚○○用以犯案之膠帶1綑、電線1
    綑及乙○○流血時穿著之血衣1件；並於98年8月4日得甲○○之同意，在彰化縣二林鎮○○里○○路97巷12號扣得甲○○所有，且為強盜行為時放置上開槍彈之LV側背包1個。
二、案經被害人乙○○、林明杰、丙○○、林養訴由彰化縣警察
    局芳苑分局報告臺灣彰化地方法院檢察署檢察官偵查起訴。
    理  由
壹、證據能力部分：
一、按於司法警察機關調查中之案件，為因應實務上，或因量大
    、或有急迫之現實需求，併例行性當然有鑑定之必要者，例
    如毒品之種類與成分、尿液之毒品反應，或者槍彈有無殺傷
    力等鑑定，基於檢察一體原則，得由該管檢察長對於轄區內
    之案件，以事前概括選任鑑定人或囑託鑑定機關、團體之方
    式，俾便轄區內之司法警察官、司法警察對於調查中之此類
    案件，得即時送請先前已選任之鑑定人或囑託之鑑定機關、
    團體實施鑑定，以求時效（法務部92年9月1日法檢字第0920
    035083號函參照，刊載於法務部公報第312期）。此種由檢
    察機關概括選任鑑定人或概括囑託鑑定機關、團體，再轉知
    司法警察官、司法警察於調查犯罪時參考辦理之作為，法無
    明文禁止，係為因應現行刑事訴訟法增訂傳聞法則及其例外
    規定之實務運作而為。此種由司法警察官、司法警察依檢察
    官所概括選任之鑑定人或囑託鑑定機關、團體所為之鑑定結
    果，與檢察官選任或囑託為鑑定者，性質上並無差異，同具
    有證據能力。最高法院96年度臺上字第2860號刑事判決意旨
    可資參照(參照最高法院刑事裁判書彙編第54期588- 594頁)
    。是本件扣案之槍、彈，經彰化縣警察局內政部警政署刑事
    警察局為鑑定後，所為鑑定書自有證據能力。
二、按被告以外之人於審判外之言詞或書面陳述，除法律有規定
    者外，不得作為證據；又被告以外之人於審判外之陳述，雖
    不符合同法第159條之1至第159條之4之規定，但經當事人於
    審判程序同意作為證據，法院審酌該言詞陳述或書面陳述作
    成時之情況，認為適當者，亦得為證據。當事人、代理人或
    辯護人於法院調查證據時，知有第159條第1項不得為證據之
    情形，而未於言詞辯論終結前聲明異議者，視為有前項之同
    意，刑事訴訟法第159條第1項及第159條之5分別定有明文。
    查本件認定被告犯罪事實之證據之證據能力，檢察官、被告
    及辯護人於本件言詞辯論終結前均未聲明異議，本院審酌該
    等言詞供述及書面（除上開鑑定書）作成時之情況認為適當
    ，均無不宜作為證據之情事，依刑事訴訟法第159條之5規定
    ，均有證據能力，合先敘明。
貳、實體部分：
一、上揭犯罪事實，業據被告甲○○、戊○○、庚○○等人於本
    院行準備程序及審理中，自白不諱，非但供述情節互核一致
    ，且亦分別經證人丁○○、己○○、乙○○、林明杰、丙○○、林養等人於警詢、偵訊及證人林美君於警詢中證述綦詳
    ，又有彰化縣警察局芳苑分局己○○住宅遭槍擊案現場勘察
    報告表1份（含蒐證照片等）、監視器錄影翻拍照片3紙、指
    認犯罪嫌疑人紀錄表9紙、員警至高雄市○○區○○街21號
    搜索照片16張、被告甲○○、庚○○於98年7月16日在彰化
    縣芳苑鄉○○段312號地號模擬犯案過程照片12張、財團法
    人彰化基督教醫院二林分院出具之診斷證明書1紙、98年8月
    4 日模擬照片60張、現場圖12紙附卷可稽，復有LV側背包1
    個、血衣1件、電線1綑、膠帶1綑、制式手槍（含彈匣，槍
    枝管制編號0000000000）1枝、制式子彈（口徑9mm）8顆（
    原有12顆，因鑑驗所需，故僅剩8顆）扣案可資佐證，而該
    上開扣案之槍、彈，經送鑑驗，認「制式手槍係口徑9mm制
    式半自動手槍，具殺傷力」、「12顆，均係9mm制式子彈，
    具殺傷力」，有彰化縣警察局槍枝初步檢視報告表1份、內
    政部警政署刑事警察局98年8月11日刑鑑字第0980102611號
    鑑驗書1份等附卷可憑，再者，被害人己○○之住處受槍擊
    後，所遺留碎片、彈殼，經送鑑驗，亦證係與上開制式手槍
    、制式子彈之特徵吻合，有內政部警政署刑事警察局98年7
    月23日第00 00000000號鑑驗書1份附卷可佐，是均足證被告
    3 人之自白與事實相符。又被告甲○○、庚○○以持槍彈及
    西瓜刀方式，脅迫被害人乙○○、林明杰、丙○○、林養，
    並膠袋等物捆綁被害人，不論主觀或客觀條件上，均顯已足
    使該等被害人陷於無法抗拒之程度，是被告甲○○、庚○○
    就上開事實二(3)所示之行為，為顯屬強盜犯行無訛。另警方
    業因槍擊案件，而以被告甲○○涉嫌重大為由而追緝之，故
    被告甲○○以警局訊問時，有自首之舉云云謂之，顯係誤會
    自白與自首之別。從而本件罪證明確，被告甲○○、戊○○
    、庚○○等3人之犯行，均堪以認定。
二、(1)核被告甲○○所為，係犯刑法第346條第3項、第1項恐嚇
    取財未遂罪（2次）、第330條第1項加重強盜罪、第354條毀
    損他人物品罪、第305條恐嚇罪、302條第1項妨害自由罪；
    被告庚○○所為，則係犯槍砲彈藥刀械管制條例第7條第4項
    之未經許可持有制式手槍罪、第12條第4項之未經許可持有
    子彈罪，及刑法第330條第1項加重強盜罪、第354條毀損他
    人物品罪、第305條恐嚇罪、302條第1項妨害自由罪；被告
    戊○○所為，則係刑法第164條第1項使人犯隱避罪。上開毀
    損他人物品罪部分，因起訴書於事實欄業有載明，即係已向
    法院起訴，故起訴書雖未引法條論處，本院亦得併予審理論
    處。被告甲○○、庚○○就事實二(3)所示之持有制式手槍、
    制式子彈、恐嚇、妨害自由、毀損及加重強盜等犯行，互有
    犯意聯絡與行為分擔，俱為共同正犯。又被告甲○○、庚○○於強盜行為實施過程中，綑縛乙○○、林明杰、丙○○、
    林養等人，並使乙○○、林明杰受有如事實欄所述之傷害，
    係屬實施強暴脅迫之當然結果，應包括於強盜行為以內，不
    另成立妨害自由罪、傷害罪。另被告甲○○、庚○○等2人
    ，以一強盜及恐嚇行為，同時強盜告訴人乙○○、林明杰、
    丙○○、林養及恐嚇告訴人乙○○、林明杰、林養，均為想
    像競合犯，均應依刑法第55條規定，僅論以加重強盜罪、恐
    嚇危害安全罪各一罪處斷。又被告庚○○所犯之上揭未經許
    可，無故持有制式手槍、子彈罪係為共同實施加重強盜罪所
    觸犯之，故上開3罪（即無故持有制式手槍、子彈罪、與加
    重強盜罪），邇來實務見解，認係符合「以一行為犯觸數罪
    名」之要件，為想像競合犯，應依刑法第55條規定，從一重
    之未經許可持有制式手槍罪處斷。另被告甲○○所犯上開6
    罪、被告庚○○所犯上開4罪，犯意各別，行為殊異，應予
    分論併罰。又被告甲○○已著手於恐嚇取財行為之實施，然
    因己意中止犯行，並未向被害人丁○○、己○○等人索取款
    項，故未生取款之結果，該等行為係屬中止未遂犯，應依刑
    法第27條第1項前段之規定，減輕其刑。又被告甲○○前因
    違反麻醉藥品管理條例等案件，經本院於81年5月11日以81
    年度訴字第43號刑事判決，判處有期徒刑5年6月、7月，定
    應執行有期徒刑6年，不服提起上訴，經臺灣高等法院臺中
    分院於81年9月16日以81年度上訴字第1311號刑事判決駁回
    上訴，並於81年11月6日確定；又因違反懲治盜匪條例案件
    ，經本院於81年11月27日以81年度訴字第537號刑事判決，
    判處有期徒刑7年11月確定；又因違反肅清煙毒條例等案件
    ，經本院以81年度訴字第794號刑事判決，分別判處有期徒
    刑3年1月、4月，定應執行有期徒刑3年3月，不服提起上訴
    ，經臺灣高等法院臺中分院於82年1月13日以81年度上訴字
    第2425號刑事判決，駁回上訴確定。其於81年12月9日入監
    執行後，於91年4月11日假釋出監，然於假釋期間，又因違
    反槍砲彈藥刀械管制條例案件，經本院於92年5月14日以92
    年度訴字第499號刑事判決，判處有期徒刑1年2月併科罰金9
    萬元，後提出上訴，經臺灣高等法院臺中分院以92年度上訴
    字第1322號案件受理之，在審理中，於92年8月25日撤回，
    而告確定，該假釋部分則因違反保安處分執行法第74條之2
    第1款之事由撤銷假釋，並於93年2月14日入監執行殘刑及違
    反槍砲彈藥刀械管制條例之罪刑，嗣上述案件於96年8 月28
    日經本院以96年度聲減字第2380號刑事裁定減刑及定應執行
    刑為有期徒刑14年5月後，甫於97年8月30日執行完畢（構成
    累犯）；庚○○前曾因違反毒品危害防制條例等案件，經本
    院以91年度訴字第384號刑事判決，判處有期徒刑1年、5月
    確定，應執行有期徒刑1年3月，甫於96年11月28日執行完畢
    ；戊○○前因施用第一、二級毒品案件，經臺灣高等法院臺
    中分院以92年度上訴字第167號刑事判決，分別判處有期徒
    刑1年、8月，應執行有期徒刑1年6月確定；另因竊盜案件，
    經本院以91年度易字第959號刑事判決，判處有期徒刑1年2
    月確定；又因收受贓物案件，經本院以91年度易字第11 75
    號刑事判決判處有期徒刑4月確定；上開3罪嗣經接續執行，
    於94年11月25日縮短刑期假釋出監付保護管束；假釋期間又
    因犯竊盜案件，經本院以95年度訴字第1412號刑事判決，判
    處有期徒刑1年確定；再因施用第一級毒品案件，經臺灣高
    等法院臺中分院以95年度上訴字第2854號判決判處有期徒刑
    1年確定；再因犯持有第二級毒品案件，經本院以95年度斗
    簡字第694號判決判處有期徒刑6月確定；上開3罪並與前揭
    假釋經撤銷後之殘刑有期徒刑9月25日接續執行，甫於97年
    11月12日縮短刑期執刑完畢，有臺灣高等法院被告前案紀錄
    表及臺灣彰化地方法院檢察署刑案資料查註紀錄表各3份在
    卷可證，其等3人於前開有期徒刑執行完畢後，5年以內故意
    再犯本件有期徒刑以上之罪，均為累犯，均依刑法第47條第
    1項之規定，加重其刑。而被告甲○○所犯恐嚇取財未遂罪
    部分，因有刑之加重與減輕，此部分應先加後減。爰審酌被
    告甲○○、庚○○、戊○○素行並非良好，且被告甲○○、
    庚○○均年輕力壯，不思以正當方法取得財物，竟圖不勞而
    獲，而攜帶刀械槍彈強盜被害人，行為危險性極高，嚴重危
    害社會治安，而被告甲○○更屢犯恐嚇取財及與另案被告陳
    明鴻、吳季融、陳姿羽等人共同犯加重強盜罪，足見甲○○
    法敵對意識極為強烈。而被告戊○○明知被告甲○○持槍掃
    射被害人己○○住處後，卻仍騎乘機車搭載被告甲○○駛離
    現場，又不主動向員警報案處理，心態頗有可議，助長被告
    甲○○犯罪氣焰等一切情狀，各判處如主文所示之刑，另就
    被告戊○○部分及被告庚○○受判併科罰金部分，並分別諭
    知易科罰金及易服勞役之折算標準，且並就被告甲○○、庚○○部分，定應執行之刑，以茲懲戒。
    (2)另扣案具殺傷力之前開制式手槍1支（含彈匣1個）及制式
    子彈8顆（未試射擊發），係屬違禁物，LV側背包及膠帶1綑
    係被告甲○○、庚○○所有，且係供本件強盜行為所用之物
    ，已如上述，故依法併予宣告沒收。另扣案制式子彈4顆（
    均已試射擊發），經鑑定機關試射擊發而僅剩餘彈殼，已失
    其子彈之結構及性能，屬金屬空彈殼，不具殺傷力，堪認已
    非屬違禁物；又扣案之行動電話1支、SIM卡2張、自製扳手2
    支、玻璃吸食器1支、空氣槍（含彈匣）1支、未具殺傷力之
    子彈1顆、行動電話1支、SIM卡2張等物品，並無證據證明係
    供被告甲○○犯恐嚇取財罪及供被告庚○○、甲○○等2人
    犯強盜罪所使用或預備使用之物品；另被害人乙○○提供扣
    案之電線1綑、血衣1件等物品，均係被害人乙○○所有之物
    品；被告甲○○、庚○○實施強盜行為所用之西瓜刀，已丟
    棄滅失，已如上述，故均不予宣告沒收
據上論斷，應依刑事訴訟法第299條第1項前段，槍砲彈藥刀械管
制條例第7條第4項、第12條第4項，刑法第11條、第28條、第346
條第3項、第1項、第330條第1項、第354條、第305條、302條第1
項、第164條第1項、第55條、第27條第1項前段、第47條第1項、
第41條第1項前段、第42條第3項前段、第38條第1項第1款、第2
款、第51條第5款，刑法施行法第1條之1，判決如主文。
本案經檢察官邱鼎文到庭執行職務。
中    華    民    國    98    年    12    月    17    日
                  刑事第三庭    審判長法  官  李進清
                                      法  官  唐中興
                                      法  官  洪志賢
 附表
編號一、LV側背包  1個
編號二、膠帶      1綑
以上正本證明與原本無異。
如不服本判決應於收受判決後10日內向本院提出上訴書狀，並
應敘述具體理由。其未敘述上訴理由者，應於上訴期間屆滿後
20日內向本院補提理由書(均須按他造當事人之人數附繕本)
「切勿逕送上級法院」。
告訴人或被害人對於判決如有不服具備理由請求檢察官上訴者，
其上訴期間之計算係以檢察官收受判決正本之日期為準。
中    華    民    國    98    年    12    月    17    日
                                      書記官  許億先
附錄本案論罪科刑法條全文：
槍砲彈藥刀械管制條例第7條
未經許可，製造、販賣或運輸火砲、肩射武器、機關槍、衝鋒槍
、卡柄槍、自動步槍、普通步槍、馬槍、手槍或各類砲彈、炸彈
、爆裂物者，處死刑、無期徒刑或 7 年以上有期徒刑；處徒刑
者，併科新臺幣 3 千萬元以下罰金。
未經許可，轉讓、出租或出借前項所列槍砲、彈藥者，處無期徒
刑或 5 年以上有期徒刑，併科新臺幣 1 千萬元以下罰金。
意圖供自己或他人犯罪之用，而犯前二項之罪者，處死刑或無期
徒刑；處徒刑者，併科新臺幣 5 千萬元以下罰金。
未經許可，持有、寄藏或意圖販賣而陳列第 1 項所列槍砲、彈
藥者，處 5 年以上有期徒刑，併科新臺幣 1 千萬元以下罰金。
意圖供自己或他人犯罪之用，以強盜、搶奪、竊盜或其他非法方
法，持有依法執行公務之人所持有之第 1 項所列槍砲、彈藥者
，得加重其刑至二分之一。
第 1 項至第 3 項之未遂犯罰之。
槍砲彈藥刀械管制條例第12條
未經許可，製造、販賣或運輸子彈者，處 1 年以上 7 年以下有
期徒刑，併科新台幣 500 萬元以下罰金。
未經許可，轉讓、出租或出借子彈者，處 6 月以上 5 年以下有
期徒刑，併科新台幣 300 萬元以下罰金。
意圖供自己或他人犯罪之用，而犯前二項之罪者，處 3 年以上
10 年以下有期徒刑，併科新台幣 700 萬元以下罰金。
未經許可，持有、寄藏或意圖販賣而陳列子彈者，處 5 年以下
有期徒刑，併科新台幣 300 萬元以下罰金。
第 1 項至第 3 項之未遂犯罰之。
中華民國刑法第346條
（單純恐嚇罪）
意圖為自己或第三人不法之所有，以恐嚇使人將本人或第三人之
物交付者，處 6 月以上 5 年以下有期徒刑，得併科 1 千元以
下罰金。
以前項方法得財產上不法之利益，或使第三人得之者，亦同。
前二項之未遂犯罰之。
中華民國刑法第330條
（加重強盜罪）
犯強盜罪而有第 321 條第 1 項各款情形之一者，處 7 年以上
有期徒刑。
前項之未遂犯罰之。
中華民國刑法第354條
（毀損器物罪）
毀棄、損壞前二條以外之他人之物或致令不堪用，足以生損害於
公眾或他人者，處 2 年以下有期徒刑、拘役或 5 百元以下罰金
。
中華民國刑法第305條
（恐嚇危害安全罪）
以加害生命、身體、自由、名譽、財產之事，恐嚇他人致生危害
於安全者，處 2 年以下有期徒刑、拘役或 3 百元以下罰金。
中華民國刑法第302條
（剝奪他人行動自由罪）
私行拘禁或以其他非法方法，剝奪人之行動自由者，處 5 年以
下有期徒刑、拘役或 3 百元以下罰金。
因而致人於死者，處無期徒刑或 7 年以上有期徒刑，致重傷者
，處 3 年以上 10 年以下有期徒刑。
第 1 項之未遂犯罰之。
中華民國刑法第164條
（藏匿人犯或使之隱避、頂替罪）
藏匿犯人或依法逮捕拘禁之脫逃人或使之隱避者，處 2 年以下
有期徒刑、拘役或 5 百元以下罰金。
意圖犯前項之罪而頂替者，亦同。

司法院資訊處製作；財團法人民間司法改革基金會備份。
